【裁判字號】    88,交易,739
【裁判日期】    890125
【裁判案由】    過失致死
【裁判全文】
臺灣高雄地方法院刑事判決                        八十八年度交易字第七三九號
    公  訴  人  臺灣高雄地方法院檢察署檢察官
    被      告  乙○○
右列被告因過失致死案件，經檢察官提起公訴（八十八年度偵字第二五００號），本
院判決如左：
    主  文
乙○○因過失致人於死，處有期徒刑拾月。緩刑貳年。
    事  實
一、乙○○考領有普通小型車駕駛執照，於民國八十八年十月七日晚上，駕駛車牌號
    碼：ＶＷ─六二二七號自用小客車，沿高雄縣旗山鎮○○○路由南往北方向行駛
    ，於同日晚上六時許，行經旗楠三路一六七號前附近時，本應注意汽車駕駛人在
    郊外道路時速不得超過六十公里，且行經雨霧致視線不清之路段時應減速慢行，
    作隨時停車之準備，並應注意車前狀況，隨時採取必要之安全措施，以避免危險
    之發生。而當時雖係晚上，且因下雨致視距不佳，惟柏油路面平直，路況良好，
    無其他障礙或缺陷，且依其智識、能力並無不能注意之情事，詎乙○○竟疏未注
    意，於行經因下雨致視線不佳之路段時，仍貿然以時速逾六十公里之速度超速行
    駛，且又疏未注意車前狀況，適有在未設有行人穿越道亦非禁止穿越之路段穿越
    道路時，疏未注意左右有無來車之行人周有財，貿然由西向東穿越旗楠三路，乙
    ○○見狀後煞避不及，致其駕駛之自小客車左前方車頭及擋風玻璃處撞擊行人周
    有財，使周有財於遭受撞擊倒地後，因而受有頭部外傷合併內出血之傷害，於送
    醫途中傷重不治死亡。乙○○於肇事後，犯罪未被發覺前，主動向前往現場處理
    之高雄縣警察局旗山分局嶺口派出所警員甲○○自首，並坦承肇事，接受裁判。
二、案經高雄縣警察局旗山分局報請臺灣高雄地方法院檢察署檢察官偵查起訴。
    理  由
一、訊據被告乙○○，對於右揭時、地行經下雨致視線不佳之路段時，貿然以時速逾
    六十公里之速度超速行駛，且又疏於注意車前狀況，致撞擊被害人周有財而肇事
    ，使周有財於遭受撞擊倒地後，因而受有前開傷害，於送醫途中傷重不治死亡之
    事實，均坦承不諱。此外，並有卷附警製道路交通事故調查報告表一份、肇事現
    場及車損照片八幀在卷可稽，足認被害人確係在上開路段遭被告駕駛之自小客車
    撞擊倒地無訛，被告上開自白，均堪以採信。
二、按汽車駕駛人在郊外道路時速不得超過六十公里；且行經雨霧致視線不清之路段
    時應減速慢行，作隨時停車之準備；並應注意車前狀況，隨時採取必要之安全措
    施，以避危險之發生，道路交通安全規則第九十三條第一項第一款後段、第四款
    及第九十四條第三項分別定有明文，此為一般駕駛人應注意並能注意之事項，本
    件被告既考領有普通小型車駕駛執照，自不得諉為不知。參酌卷附之道路交通事
    故調查報告表及被告之供述，可知車禍發生當時雖係雨天，視線不佳，惟柏油路
    面平直，路況正常，並無缺陷或其他障礙物，且依其智識、能力亦無不能注意之
    情事，詎被告竟疏未注意，貿然以時速逾六十公里之速度超速行駛，且又疏未注
    意車前狀況而肇事，其駕駛行為顯有過失，灼然至明。雖被害人在未設有行人穿
    越道亦非禁止穿越之路段穿越道路時，疏未注意左右有無來車，即貿然由西向東
    穿越旗楠三路，就本件車禍事故之發生與有過失，惟此仍不能解免其過失罪責，
    附此敘明。又被害人確因本件車禍傷重不治死亡等情，業經臺灣高雄地方法院察
    署檢察官督同法醫師相驗明確，製有勘驗筆錄、相驗屍體證明書、驗斷書各一紙
    附卷可稽，是被告未盡其前開注意義務肇事致被害人死亡，兩者間顯有相當因果
    關係。本件罪證已臻明確，被告上開過失致人於死犯行，洵堪認定。
三、本件被告乙○○駕車肇事致人於死，核其所為，係犯刑法第二百七十六條第一項
    之普通過失致人於死罪。而被告於肇事後，犯罪未被發覺前，主動向前往現場處
    理之高雄縣警察局旗山分局嶺口派出所警員甲○○自首，並坦承肇事接受裁判一
    節，有交通事件職務報告書一份在卷供參，堪認合乎自首之要件，應依刑法第六
    十二條前段規定減輕其刑。茲審酌被告行經雨霧致視線不佳之路段未減速慢行，
    貿然以時速逾六十公里之速度超速行駛，且又疏未注意車前狀況而肇事，惟犯後
    坦承犯行，態度良好，且已與被害人家屬達成民事和解，並賠償其損害，業據被
    告供明在卷，復有和解書影本一份在卷供參，及被害人在未設有行人穿越道亦非
    禁止穿越之路段穿越道路時，疏未注意左右有無來車，即貿然由西向東穿越旗楠
    三路，就本件車禍事故之發生與有過失等一切情狀，爰量處如主文所示之刑。又
    被告前未曾受有期徒刑以上刑之宣告，有本院被告全國前案紀錄表一份在卷可稽
    ，且事後坦承不諱，深具悔意，並與被害人家屬達成民事和解，已如前述，其經
    此次刑之宣告後，應知警惕，而無再犯之虞，所宣告之刑本院因認暫不執行其刑
    為當，爰併予宣告緩刑二年，以啟自新。
據上論斷，應依刑事訴訟法第二百九十九條第一項前段，刑法第二百七十六條第一項
、第六十二條前段、第七十四條第一款，罰金罰鍰提高標準條例第一條前段，判決如
主文。
中      華      民      國    八十九    年      一      月    二十五    日
                              臺灣高雄地方法院交通法庭
                                  法  官  唐  照  明
右正本證明與原本無異。
如不服本判決，應於判決送達後十日內，向本院提出上訴狀。
                                  書記官  林  孝  聰
中    華    民    國      八十九      年      一      月      二十五    日
附錄本判決論罪之法條：
刑法二百七十六條第一項。
因過失致人於死者，處二年以下有期徒刑、拘役或二千元以下罰金。


司法院資訊處製作；財團法人民間司法改革基金會備份。
